

* LEXICON GEMS  = Gennemgangsleksikon til nominer der geminerer til stop-lyd ved fleksion, fx meeqqap
* 0:^GEMS Z1Zmorf ; 

* LEXICON Z1Zmorf  Derivationsmorfemer til nominer, viser til **tp** og giver derefter nn-derivationer
	*  tp ; 
	* +ALUK+Der/nn+INNAQ+Der/nn:%>%TRUNCaluinnaq tup- ; 

- LEXICON Z1VZmorf  Derivationsmorfemer til nominer, der ender med vokal a, i, u 20200916 NN
	 -  tpV ;   !PL20221117 nyt fortsættelseslex

* LEXICON Z1eqZmorf  Derivationsmorfemer til nominer på seq og leq
	  * Z1eqZ ; 
... osv.

* LEXICON nuliaqmorf  derivationsmorfemer til typen *nuliaq*

* LEXICON SEQgemin  derivationsmorfemer til nominer

* LEXICON SIKgemin  derivationsmorfemer til nominer som ikusik:iku

* LEXICON SUKgemin  derivationsmorfemer til nominer som pukusuk:puku

* LEXICON Z1+le_UdenPossessumZmorf  derivationsmorfemer til nominer som kalaaleq, der ikke kan tage possessum

* LEXICON Z1eZmorf  derivationsmorfemer til nominer på udlydende schwa

* LEXICON Z1tipeZmorf  derivationsmorfemer til nominer på udlydende schwa

* LEXICON Z1nnguaqZmorf  derivationsmorfemer til nominer på nnguaq

* LEXICON Z1iZmorf  derivationsmorfemer til nominer med strong i

* LEXICON Z1iqZmorf  derivationsmorfemer til nominer med strong i som qimmeq

* LEXICON Z1+tZmorf  derivationsmorfemer til nominer som pisataq og nivaataq !PL20210519 retableret og stammer fjernet fra GEMS

* LEXICON tptmorf  

* LEXICON ZtiZmorf  taggit

* LEXICON ZkkutZmorf  derivativer til typen saki og sakikkut

* LEXICON Z2Zmorf  nominer som erneq

* LEXICON Z2kZmorf  nominer som eqik

* LEXICON Z2veqZmorf  derivationsmorfemer til aaveq-typen

* LEXICON Z2i2Zmorf  derivationsmorfemer til aleq, ateq

* LEXICON Z2tupeqZmorf  derivationsmorfemer tupeq

* LEXICON Z2-Zmorf  derivationsmorfemer til tup- paa K. Jf. Z2-qZmorf

* LEXICON Z2-uukZmorf  derivationsmorfemer til tup- paa K. Jf. Z2-qZmorf

* LEXICON Z2-qZmorf  Nyt leksikon til tup- paa Q 7.9.2007 for at haandtere forskelle som ..fiksuaq vs. ..aqsuaq

* LEXICON Z2-eqZmorf  Nyt leksikon til tup-2, magen til Z2-qZmorf, men har andre fleksioner til tulleq og qiterleq

* LEXICON Z2aqZmorf  derivationsmorfemer til nominer

* LEXICON Z2+lZmorf  derivationsmorfemer til nominer korrigeret februar 2017 med hensyn til additive og recessive morfemer.

gennemgangskatalog for up-stammer, der kræver replaciv sandhi

* LEXICON Z2+rZmorf  derivationsmorfemer til nominer

* LEXICON Z2-PZmorf  derivationsmorfemer til tup-nominer pluralis tantum

* LEXICON ZoqsZmorf2  

* LEXICON ZoqseZmorf  

* LEXICON ZoqsieZmorf  

* LEXICON Z1+ssZmorf  derivationsmorfemer til nominer

* LEXICON Z1+niuZmorf  derivationsmorfemer til niu

* LEXICON Z1+maZmorf  derivationsmorfemer til nominer som isuma

* LEXICON Z1+meZmorf  derivationsmorfemer til nominer

* LEXICON Z1+kaZmorf  derivationsmorfemer til nominer

* LEXICON Z1+keZmorf  derivationsmorfemer til nominer atigeq

* LEXICON Z1+koZmorf  derivationsmorfemer til nominer

* LEXICON ZsaqZmorf  derivationsmorfemer til nominer

* LEXICON Z1+qaZmorf  derivationsmorfemer til nominer

* LEXICON Z1+qoZmorf  derivationsmorfemer til nominer

* LEXICON Z1+qeZmorf  derivationsmorfemer til nominer

* LEXICON Z1+laZmorf  derivationsmorfemer til nominer

* LEXICON Z1+loZmorf  derivationsmorfemer til nominer som nuloq

* LEXICON Z1+naZmorf  derivationsmorfemer til nominer med gemination af n

* LEXICON Z1+noZmorf  derivationsmorfemer til nanoq med gemination af n tilføjet 20170522

* LEXICON Z1nujaqZmorf  typen nujaq+Der/nn:nu

* LEXICON Z1joqZmorf  typen pujoq+Der/nn:pu

* LEXICON Z1+ngaZmorf  typen sapangaq+Der/nn:sapan

* LEXICON Z1+ngeZmorf  typen iviangeq+Der/nn:ivian

* * *

<small>This (part of) documentation was generated from [src/fst/morphology/affixes/noun_to_noun.lexc](https://github.com/giellalt/lang-kal/blob/main/src/fst/morphology/affixes/noun_to_noun.lexc)</small>
